# 递延收益评估为 0 ，合并报表是冲减资本公积还是确认商誉？

提问人：wendao469 时间：2017-03-24 16:41:32
被审计单位最近收购一家公司，被收购公司有大额递延收益，评估将改部分确认评估值为0.我方做合并报告时，将它还原为账面价值。从而导致合并报表产生大额商誉，被审计单位提出质疑，要按评估值入账。 现请教各位大神：合并报表时是否按评估入账，合并报表如何处理，是否有案例。 我网上查到了有上市公司金园股份收购新金叶是如此评估，但是从合并被告报告来看，递延收益还是反应在报表上。

回答人：chenyiwei
非同一控制下企业合并中，被购买方的负债按购买日公允价值计量。递延收益的评估值为零，表明负债的公允价值小于账面价值，相应增加了购买日取得被购买方可辨认净资产的公允价值，其差额最终应作为对商誉的调整因素，不会形成合并报表层面的资本公积。

提问人：wendao469 时间：2017-03-24 17:26:24
陈老师，之前论坛上面也有人问过此问题，http://bbs.esnai.com/thread-4852649-1-1.html 但是上面的回答不是很精确。让我理解为可以在合并报表时将被收购公司递延收益金额确认为 0 。 那我假设：递延收益部分1000w，净资产 1 亿，评估值递延收益 0 ，评估值为1.1亿。支付对价1.1亿。那编制合并报表时，我还需要将递延收益还原为1000w,因支付的对价1.1亿。审计净资产 1 亿。母公司合并报表产生商誉1000w。可以这么理解么

回答人：chenyiwei
对被购买方的可辨认负债也应按公允价值进行初始计量。所以合并报表层面该递延收益为零，相应商誉为零。